臺灣彰化地方法院刑事判決　　　　　　　 96年度易字第371號
公 訴 人　　臺灣彰化地方法院檢察署檢察官
被　　告　　丙○○
上列被告因竊盜案件，經檢察官提起公訴（96年度偵字第1173號
），本院判決如下：
    主  文
丙○○犯竊盜罪，累犯，處有期徒刑捌月，減為有期徒刑肆月，
如易科罰金，以新臺幣壹仟元折算壹日。
    事  實
一、丙○○前於民國九十一年間，因連續施用第一級毒品案件，
    經本院判處有期徒刑十月確定；因施用第二級毒品案件，經
    本院判處有期徒刑六月，如易科罰金，以銀元三百元折算一
    日確定，上開分別確定之二罪，嗣經合併定其應執行刑為有
    期徒刑一年二月確定；又於九十二年間，因施用第一級毒品
    案件，經本院判處有期徒刑七月，上訴後，經臺灣高等法院
    臺中分院撤銷原判決，判處有期徒刑八月確定；因竊盜案件
    ，經本院判處有期徒刑四月，如易科罰金以銀元三百元折算
    一日確定，上開分別確定之二罪，嗣經合併定其應執行刑為
    有期徒刑十一月確定。經送監接續執行，於九十四年八月八
    日縮短刑期假釋出監，至九十四年十二月十日假釋期滿未經
    撤銷，以已執行論。竟不知悔改，基於意圖為自己不法之所
    有之犯意，於九十五年七月十九日十三時三十分許，在乙○
    ○所經營址設彰化縣溪湖鎮○○里○○路一六二號「慶彬投
    注站」，見櫃檯無人之際，徒手竊取乙○○所有，放置在櫃
    檯上之「金銀財寶即時樂」編號000000000號至0
    00000000號彩券三十張，及其餘編號不詳之「金銀
    財寶即時樂」彩券七張。
二、案經彰化縣警察局溪湖分局報告臺灣彰化地方法院檢察署檢
    察官偵查起訴。
    理  由
一、訊據被告丙○○矢口否認上開竊盜犯行，辯稱：其當天沒有
    進去「慶彬投注站」，也沒有拿櫃臺上彩券三十七張，其不
    認識證人乙○○，也不認識證人甲○○，當天只是剛好騎車
    經過被拍到，所以被冤枉云云。惟查，上開犯罪事實業據證
    人乙○○於警詢時證稱：【問：警方調閱路口監視器發現竊
    嫌為騎乘機車車號不詳、經警方拿竊嫌之照片（丙○○、六
    十七年二月十七日、Ｚ000000000號、住彰化縣溪
    湖鎮○○里○○路一一九號）給你指認是否為該嫌竊取你之
    東西？】「是的」；【問：你如何確認是竊嫌丙○○是竊取
    （金銀財寶吉時樂）彩券三十七張之嫌疑人？】「因我家有
    裝設監視器，因要將該檔案存檔時，操作不慎將檔案刪除掉
    。因我從監視器上有看到竊嫌將彩券放入褲擋內」等語（見
    彰化縣警察局溪湖分局溪警分偵字第０九六００００六八六
    號刑案偵查卷宗第四頁）；證人陳金秀於警詢時證稱：「我
    開車出去回來在店門口馬路上往店內看，發現一名男子在店
    內櫃臺前，當我將車子停好後跑到店門口時，該名男子已經
    在店門口所騎的機車上準備離開，我發現男子手上拿一張樂
    透簽表單，我就問該男子你不是要買彩券，男子告訴我不要
    買了，要去找朋友，就騎車離開了」；（問：被竊當天彩券
    放置何處？）「放在櫃臺上」；（問：該經你指認之路口監
    視器照片男子及所騎乘機車車號不詳，是否為竊取彩券之嫌
    疑人？竊嫌當時所穿著是否與路口監視器照片中男子相符合
    ？）「是竊取彩券之嫌疑人。相符合」；【問：警方經調閱
    路口監視器中照片竊嫌之照片（丙○○、六十七年二月十七
    日、Ｚ000000000號、住彰化縣溪湖鎮○○里○○
    路一一九號）經你指認照片中男子是否為竊取彩券之嫌疑人
    】「是的」；【問：你如何確認是竊嫌丙○○是竊取（金銀
    財寶吉時樂）彩券之嫌疑人？】「因我家中有裝設監視器，
    有拍到竊嫌行竊畫面，因我哥哥要將該檔案存檔時，操作不
    慎將檔案刪除掉。從監視器上有看到竊嫌將彩券放入褲擋內
    ，竊取彩券的人就是跟我說話的人」（見上開警卷第九頁、
    第十頁）；於偵查中證稱：【問：（提示丙○○入獄前之口
    卡）當天該名男子是否為丙○○？】「是，我確定是他」；
    【問：（提示路口監視錄影器翻拍畫面）是否為當天到慶彬
    投注站的竊取彩券的竊賊？】「是」等語（見臺灣彰化地方
    法院檢察署九十六年度偵字第一一七三號偵查卷宗第十四頁
    、第十五頁）。本院審酌證人乙○○、陳金秀上開所證均明
    確指證被告即為當日行竊彩券之人，且互核證述之情節均相
    一致。證人乙○○、陳金秀與被告間彼此並無仇隙，衡情並
    無在警詢、偵查中任意攀誣被告之理，且證人乙○○、陳金
    秀上開證詞並有路口監視器翻拍畫面一張可資佐證，被告於
    本院亦自承：「騎機車的照片中的人確實是我沒錯」（見本
    院卷第二十二頁），足認證人乙○○、陳金秀上開所證，均
    信而有徵，與事實相符，堪以採信。本案事證明確，被告空
    言否認犯罪，顯不足採，其上開犯行洵堪認定，應依法論科
    。
二、核被告丙○○所為，係犯刑法第三百二十條第一項之竊盜罪
    。查被告有如事實欄所載之犯罪紀錄，有臺灣高等法院被告
    全國前案紀錄表一份可證，其於五年內故意再犯本件有期徒
    刑以上之罪，為累犯，應依刑法第四十七條第一項規定加重
    其刑。爰審酌被告犯罪之動機、方法、手段、品行、智識程
    度，暨犯後空言否認犯行、並無悔意等一切情狀，量處有期
    徒刑八月。被告犯罪時間在九十六年四月二十四日以前，合
    於減刑條件，爰依中華民國九十六年罪犯減刑條例第二條第
    一項第三款、第七條、第九條規定，減為有期徒刑四月，並
    諭知如易科罰金其折算之標準。
據上論斷，應依刑事訴訟法第二百九十九條第一項前段，刑法第
三百二十條第一項、第四十七條第一項，中華民國九十六年罪犯
減刑條例第二條第一項第三款、第七條、第九條，判決如主文。
本案經檢察官謝雨青到庭執行職務。
中　　華　　民　　國　　96　　年　　10　　月　　16　　日
                  刑事第七庭      審判長法官  羅永安
                                        法官  紀佳良
                                        法官  王昌鑫
以上正本證明與原本無異。
如不服本判決，應於判決送達後10日內，向本院提出上訴書狀，
上訴書狀應「敘述具體上訴理由」，並按他造當事人之人數附繕
本。「切勿逕送上級法院」。
告訴人或被害人對於判決如有不服具備理由請求檢察官上訴者，
其上訴期間之計算係以檢察官收受判決正本之日期為準。
中　　華　　民　　國　　96　　年　　10　　月　　16　　日
                                      書記官  陳文俊
附錄本案論罪科刑法條全文：
中華民國刑法第320條
（普通竊盜罪、竊佔罪）
意圖為自己或第三人不法之所有，而竊取他人之動產者，為竊盜
罪，處 5 年以下有期徒刑、拘役或 5 百元以下罰金。
意圖為自己或第三人不法之利益，而竊佔他人之不動產者，依前
項之規定處斷。
前二項之未遂犯罰之。
